【裁判字號】    96,抗,2079
【裁判日期】    970222
【裁判案由】    撤銷拍賣程序
【裁判全文】
臺灣高等法院民事裁定                  96年度抗字第2079號
抗  告  人  甲○○
上列抗告人因清償票款強制執行事件，聲請撤銷拍賣程序，本院
裁定如下：
    主  文
抗告駁回。
抗告費用由抗告人負擔。
    理  由
一、本件抗告人主張：債權人乙○○之債權根本不存在，法院就
    附表所示不動產鄰近捷運站商圈近500坪之三角窗住三之一
    ，方正完整，百分之百應有部分之土地，近4年多以來，在
    營建署規劃及去年蘇貞昌院長、台北縣長願蓋6輕捷運及淡
    江大橋，如非原法院於民國96年8月8日所定拍賣價格過低，
    抗告人現隨便賣都有新台幣（下同）6億元，因公務人員有
    失職，抗告人申請國家賠償即可達20億元。又本件執行債權
    人為詐騙集團，故該次拍賣應屬無效。另本件原法院未附抗
    告人96年8月13日聲請法官迴避之文件，及聲請國家賠償之
    文件，原法院於96年11月5日找三位法官作假裁判而偽造文
    書，爰聲請撤銷96年8月8日就附表所示不動產所進行之拍賣
    程序云云。惟查：
    (一)按強制執行法第八十條規定，拍賣不動產，執行法院應命
      鑑定人就該不動產估定價格，經核定後，為拍賣最低價額
      。執行法院核定之價格應如何認為相當，原屬於執行法院
      職權裁量之範圍，非當事人所可任意指摘。又經二次減價
      拍賣而未拍定之不動產，債權人不願承受或依法不得承受
      時，應命強制管理，在管理中，得依債權人或債務人聲請
      ，再減價或另估價拍賣，固為強制執行法第九十五條所規
      定，惟債務人聲請另估價拍賣，須該不動產價值在強制管
      理中確已上漲，致原定拍賣底價顯與市價不相當時，始得
      為之（最高法院88年度台抗字第13號、76年度台抗字第
      169號裁判要旨參照）。
    (二)查如附表所示之不動產，前經原法院函請鑑價機關依法鑑
      價，經參酌該鑑定報告，以定最低拍賣價額，歷經二次拍
      賣，均未拍定，迄96年8月8日進行第3次減價拍賣程序，
      業經本院調取執行卷，經核屬實，自難逕認原法院所定之
      拍賣價格過低。且原法院所定最低拍賣價額，僅在限制投
      標人出價不得少於此數，其願出之最高價額並無限制，如
      債務人被查封之財產如屬高價，則拍賣時，應買人必競相
      出價，自可得公平之價格賣出，於債務人之權益並無損害
      。揆諸前開說明，執行法院所核定之價格應如何認為相當
      ，原屬於執行法院職權裁量之範圍，非當事人所可任意指
      摘。抗告人自不得任意指摘執行法院核定之價格不當。
三、至抗告人所指執行債權人為詐騙集團云云，然原法院於96年
    8月8日就附表所示不動產所進行之拍賣程序，債權人乙○○
    既執臺灣臺北地方法院94年度票字第86408號確定裁定為執
    行名義，則原法院依其聲請拍賣附表所示不動產，於法並無
    不合。另抗告人所指因公務人員有失職，抗告人申請國家賠
    償即可達20億元，及原法院未附抗告人96年8月13日聲請法
    官迴避之文件，及聲請國家賠償之文件，原法院於96年11月
    5日找三位法官作假裁判而偽造文書云云。惟抗告人聲請國
    家賠償係另案處理，與本件拍賣是否撤銷無關。又抗告人雖
    於96年8月13日具狀，以抗告人於執行程序中屢次聲明異議
    提醒執行法官，惟執行法官仍執意續行執行程序，使法院淪
    為詐騙集團之執行單位，致使抗告人所有之不動產遭賤價拍
    賣而受有損失，而具狀聲請法官迴避。惟經臺灣士林地方法
    院以96年度執聲字第11號裁定駁回抗告人之聲請，其理由為
    ：「…本件執行法官並無民事訴訟法第32條第1款至第7款應
    自行迴避之事由。至於聲請人（即抗告人，下同）指摘執行
    法官執意賤價拍賣其財產、拍賣應為無效云云，惟經本院調
    閱上開執行事件全卷，執行法官就該事件之處理並無違誤，
    客觀上亦無從認定其執行職務對當事人一造有偏頗之虞。聲
    請人徒以片面之詞，主觀上質疑執行法官行使職務有所偏頗
    ，惟未提出能即時調查之證據以釋明之，自難遽認執行法官
    執行職務有何偏頗之虞之情形。是故，本件聲請法官迴避，
    核無理由，應予駁回。」（見本院卷第35頁所附之裁定）。
    是抗告人所為之上開主張，容有誤會。其聲請撤銷原法院96
    年8月8日就附表所示不動產所進行之拍賣，自屬無據，應予
    駁回。抗告意旨仍執前詞指摘原裁定不當，聲明廢棄，為無
    理由，應駁回抗告人之抗告。
四、據上論結，本件抗告為無理由，爰裁定如主文。
中    華    民    國    97    年    2     月    22    日
                  民事第七庭
                      審判長法  官  鄭三源
                            法  官  周美月
                            法  官  王聖惠
正本係照原本作成。
本裁定除以適用法規顯有錯誤為理由，並經本院許可外，不得再
抗告。如提起再抗告，應於收受後10日內委任律師為訴訟代理人
向本院提出再抗告狀。並繳納再抗告費新台幣１千元。
中    華    民    國    97    年    2     月    25    日
                            書記官  陳樂觀


司法院資訊處製作；財團法人民間司法改革基金會備份。
